【裁判字號】    99,易,943
【裁判日期】    991230
【裁判案由】    竊盜
【裁判全文】
臺灣屏東地方法院刑事判決               99年度易字第943號
公  訴  人  臺灣屏東地方法院檢察署檢察官
被      告  鄭志宏
上列被告因竊盜案件，經檢察官提起公訴（99年度偵字第9229號
），被告於本院準備程序中就被訴事實為有罪之陳述，經本院合
議庭裁定由受命法官獨任進行簡式審判程序，並判決如下：
    主  文
鄭志宏犯攜帶兇器竊盜罪，累犯，處有期徒刑捌月。
    事  實
一、鄭志宏前於民國83年間因竊盜案件，經本院以83年度訴字第
    286 號判決判處有期徒刑8 月確定，復於84年間因竊盜案件
    ，經本院以84年度易緝字第15號判決判處有期徒刑8 月確定
    ，前開2 案件接續執行，於85年2 月17日縮短刑期假釋出監
    ，所餘期間付保護管束，嗣於假釋期間之85年間，又因違反
    懲治盜匪條例、竊盜及妨害自由案件，除經撤銷假釋，並經
    臺灣高等法院高雄分院以85年度上易字第2163號判決分別判
    處有期徒刑7 年2 月、10月、5 月，應執行有期徒刑7 年8
    月確定，經與前開假釋經撤銷後應執行殘刑有期徒刑7 月接
    續執行，於90年11月27日縮短刑期假釋出監，所餘期間付保
    護管束，嗣於假釋期間之92年間，再犯施用毒品案件，遂經
    撤銷假釋，於93年6 月25日入監後，執行前揭假釋經撤銷後
    應執行殘刑有期徒刑3 年3 月又9 日，嗣經臺灣高等法院高
    雄分院以96年度聲減字第354 號裁定減刑並與其他不應減刑
    之罪定應執行有期徒刑7 年7 月又15日確定，而於96年7 月
    16日執行完畢。詎其猶不知悛悔，於99年9 月22日5 時30分
    許，騎駛其所有之車牌號碼JWP-047 號重型機車，行經屏東
    縣里港鄉里港大橋下橋處台3 線，見該路旁工信工程公司所
    有之水溝蓋有縫隙，認有機可乘，竟意圖為自己不法之所有
    ，以路邊撿拾、客觀上可供兇器使用長度約30公分之鐵條1
    支，撬開前開路旁之水溝蓋後，將該水溝蓋1 塊搬運至前揭
    機車內而竊取得手。嗣於當日9 時許，騎駛前開機車載運該
    水溝蓋至屏東縣里港鄉里○路450 號之里港資源回收場欲變
    賣時，為警攔檢查獲，而查悉上情。
二、案經屏東縣政府警察局里港分局報告臺灣屏東地方法院檢察
    署檢察官偵查起訴，並經本院改依簡式程序審理。
    理  由
一、按簡式審判程序之證據調查，不受第159 條第1 項之限制，
    刑事訴訟法第273 條之2 定有明文，是依上開規定，於行簡
    式審判程序之案件，被告以外之人於審判外之陳述，除有其
    他不得作為證據之法定事由外，應認具有證據能力。查本件
    如下引用被告以外之人於審判外之陳述，因本案採行簡式審
    判程序，復無其他不得做為證據之法定事由，揆諸首揭說明
    ，應認均具有證據能力，合先敘明。
二、前揭犯罪事實，業據被告鄭志宏於警詢、本院準備程序及審
    理時坦承不諱（參警卷第4 頁、本院卷第22頁背面、第24頁
    背面），核與證人即被害人工信工程公司之員工洪晨銘證述
    被告所竊得之水溝蓋確實為工信工程公司所有之情（參警卷
    第6 、7 頁）相符，此外，並有屏東縣政府警察局扣押筆錄
    、扣押物品目錄表、卷附洪晨銘領回前揭公司遭竊之水溝蓋
    後出具之贓物認領保管單乙紙、現場及查獲照片4 張等件可
    佐（附於同上警卷第9 至13、25、26頁）。綜上各情，足認
    被告上開自白確與事實相符，堪信為真實，其犯行事證明確
    ，堪予認定，應依法論科。
三、按刑法第321 條第1 項第3 款之攜帶兇器竊盜罪，係以行為
    人攜帶兇器竊盜為其加重條件，此所謂兇器，其種類並無限
    制，凡客觀上足對人之生命、身體、安全構成威脅，具有危
    險性之兇器均屬之，且祇須行竊時攜帶此種具有危險性之兇
    器為已足，並不以攜帶之初有行兇之意圖為必要，最高法院
    79年度台上字第5253號判例可資參照，查被告鄭志宏行竊所
    使用之鐵條，為金屬材質，足以撬開路旁重量達90公斤之水
    溝蓋，當係質地堅硬之器具，如持以行兇，依一般社會通念
    ，足以對人之身體、生命產生危險，揆諸前揭判例意旨，自
    均屬兇器無訛；故核其所為，係犯刑法第321 條第1 項第3
    款之攜帶兇器竊盜罪。又被告有如事實欄所載前案科刑及執
    行情形，有臺灣高等法院被告前案紀錄表在卷可稽，其於有
    期徒刑執行完畢後5 年內，故意再犯本案有期徒刑以上之罪
    ，為累犯，應依刑法第47條第1 項之規定加重其刑。爰審酌
    被告年值青壯，不思循正當途徑獲取財物，因貪圖小利而攜
    帶兇器行竊，對他人財產法益造成危害，前有犯罪紀錄，素
    行不佳，惟於犯後終能坦承犯行，態度尚稱良好，並考量被
    告犯罪所得財物價值非鉅且已由被害人領回之犯罪危害程度
    ，並其犯罪之動機、目的、智識程度及生活狀況等一切情狀
    ，量處如主文所示之刑，以示懲儆。至被告供行竊所用之鐵
    條1 支，並未扣案，且已經被告丟棄，業據被告供承在卷（
    參本院卷第25頁背面），亦非違禁物，為免將來執行困難，
    爰不予宣告沒收，併此敘明。
據上論斷，應依刑事訴訟法第299 條第1 項前段、第273 條之1
第1 項，刑法第321 條第1 項第3 款、第47條第1 項，判決如主
文。
本案經檢察官陳立興到庭執行職務。
中    華    民    國    99    年    12    月    30    日
                    刑事第五庭  法  官  謝濰仲
以上正本證明與原本無異。
如不服本判決應於收受判決後10日內向本院提出上訴書狀，並應
敘述具體理由；其未敘述上訴理由者，應於上訴期間屆滿後20日
內向本院補提理由書（均須按他造當事人之人數附繕本）「切勿
逕送上級法院」。
中    華    民    國    99    年    12    月    30    日
                                書記官  黃美玲
附錄論罪科刑法條：
刑法第321條第1項第3款
犯竊盜罪而有左列情形之一者，處6 月以上、5 年以下有期徒刑
：
三、攜帶兇器而犯之者。

司法院資訊處製作；財團法人民間司法改革基金會備份。
